【裁判字號】    90,易,549
【裁判日期】    900328
【裁判案由】    竊盜
【裁判全文】
臺灣臺北地方法院刑事判決                            九十年度易字第五四九號
    公  訴  人  臺灣臺北地方法院檢察署檢察官
    被      告  乙○○
右列被告因竊盜案件，經檢察官提起公訴（九十年度偵字第一六二九號），本院判決
如左：
    主      文
乙○○共同連續攜帶兇器，毀壞門扇竊盜，處有期徒刑捌月。扣案如附表一所示之物
均沒收。
    事      實
一、乙○○基於意圖為自己不法所有之概括犯意，先於民國八十九年十二月二十九日
    之日間某時，攜帶其所有如附表一所示客觀上具有危險性而足供兇器使用之物，
    並以所攜帶之鐵撬毀壞鐵門，侵入臺北市景美區某住宅內，竊取如附表二所示之
    物。詎乙○○與張清隆（未到案、另結）復共同基於意圖為自己不法所有之犯意
    聯絡，於九十年（公訴人誤載為八十九年）一月三日下午十五時三十分許，由乙○○攜帶其所有如附表一所示之物，二人共同搭乘計程車前往臺北縣新店地區，
    伺機尋找行竊地點；二人行至臺北縣新店市○○街十六巷十三號處，見該處樓下
    大門未關，即進入同址七樓按門鈴後，見無人回應，便由甲○○在旁負責把風，
    乙○○再持所攜帶之鐵撬毀壞丙○○之鐵門，侵入丙○○之住宅，竊取丙○○所
    有之黑色皮包三只及紅色皮包四只，得手後二人正欲離去時，為警當場查獲，並
    扣得如附表一所示之物，復經警循線在乙○○位於臺北市○○區○○街二一０巷
    五十二號住處，扣得如附表二所示之物，始查悉上情。
二、案經被害人丙○○訴由臺北縣警察局新店分局報請臺灣臺北地方法院檢察署檢察
    官偵查起訴。
    理      由
一、程序部分：
（一）按，「被告之自白，非出於強暴、脅迫、利誘、詐欺、違法羈押或其他不正之
      方法，且與事實相符者，得為證據」「被告之自白，不得作為有罪判決之唯一
      證據，仍應調查其他必要之證據，以察其是否與事實相符」，刑事訴訟法第一
      百五十六條第一項、第二項分別定有明文。復按被告之自白，須非出於強暴、
      脅迫、利誘、詐欺或其他不正之方法，且與事實相符者，始得採為證據，如果
      被告之自白，係出於不正之方法，並非自由陳述，即其取得自白之程序，已非
      適法，則不問自白內容是否確與事實相符，因其非係適法之證據，即不能採為
      判決基礎，故審理事實之法院，遇有被告對於自白提出刑求之抗辯時，應先於
      其他事實而為調查，最高法院二十三年度上字第八六八號著有判例可資參照。
（二）本件被告乙○○分別於九十年一月四日檢察官聲請羈押本院訊問時及同年三月
      十二日審判時，提出於警訊時遭刑求之抗辯，略以：警方打伊頭部、肚子，要
      伊承認不只一次行竊云云。然經本院九十年一月四日之值日法官當庭檢視被告
      乙○○身體，其並無明顯外傷，且就其頭部、腹部拍照二張存證，此有本院九
      十年度聲羈字第七號刑事卷宗在卷可稽；復依偵查卷附臺北縣新店分局刑事案
      件報告書，僅就被告乙○○九十年一月三日被查獲當時之犯行移送，並未就被
      告乙○○所涉其他竊盜犯行移送臺灣臺北地方法院檢察署偵辦；再就九十年一
      月四日第一次與第二次之警訊筆錄分別觀之：第一次警訊筆錄僅就被告乙○○
      當場被查獲之犯行與其住處起獲之贓物訊問之，第二次警訊筆錄問及行竊幾次
      ，被告乙○○答以：不知道；綜上等情，被告乙○○刑求之抗辯實難憑信。
（三）退步言之，縱認被告乙○○於警訊中之自白係遭刑求而非出於任意性，按不正
      訊問（就本案言為刑求取供）雖會導致因而所得之自白無證據能力，但並無阻
      礙國家機關以合法方法再度訊問被告之效力，因此，國家機關得再度合法訊問
      被告，否則，就刑事訴訟之目的以觀，整個犯罪訴追程序將因一個偵察機關之
      錯誤而徹底癱瘓；復依刑事訴訟法第一百五十六條第一項之規範意旨以觀，其
      法律效果僅係排除非任意性自白之證據能力，並非完全排除其後合法之刑事訴
      追程序。又按，被告於警訊後移送至檢察官訊問，嗣後經起訴由法院審判，其
      訊問之環境條件已有重大改變，因此，偵查、審判程序之後階段自白是否具有
      任意性，應取決於警訊中之前階段不正訊問方法，是否繼續發生作用，影響其
      後偵查與審判等後階段自白之任意性，若並未繼續影響至其後之偵查、審判中
      自白之任意性，則應肯認後階段之自白具有任意性，可採為裁判之基礎。（最
      高法院七十七年度台上字第一六０七號判決亦同此意旨，該判決要旨：檢察官
      偵查中已經承認之此項事實，與警局詢問時之自白是否出於刑求、有無具備證
      據能力，乃屬兩事；倘警局之自白係出於強暴、脅迫之結果，則其所為供述之
      本身，既無證據能力，即不得以之為被告犯罪認定之證據，而僅能以偵查中之
      供述為判決之基礎。本件共同被告間於警局詢問時所為不利己之陳述，與其後
      偵審中所供，既非完全一致，則其前後之歧異，何以應認警局之供述筆錄為符
      合客觀事實，仍應斟酌其他情形為必要之說明）。查被告乙○○於本院審理中
      均自承在檢察官偵查中與本院審理中所為之自白係出於真實且具任意性，且經
      查其於偵查與本院審理中先後所自白之犯罪事實二者相符，揆諸上開說明，被
      告乙○○於偵查中與本院審理中所為之自白，當具有證據能力而得為裁判之基
      礎，實無礙其犯行之認定。
二、實體部分：右開事實，迭據被告乙○○於警訊、偵查及本院審理中坦承不諱，核
    與共同被告甲○○於警訊及偵查中之供述及被害人丙○○於警訊中之指訴失竊情
    節相符；且有被害人丙○○所立具之贓物認領保管單一紙附卷足憑，此外復有被
    告乙○○所有供竊盜所用如附表一所示之物及所竊得如附表二所示之物等扣案物
    可資佐證；按「被告之自白，非出於強暴、脅迫、利誘、詐欺、違法羈押或其他
    不正之方法，且與事實相符者，得為證據」「被告之自白，不得作為有罪判決之
    唯一證據，仍應調查其他必要之證據，以察其是否與事實相符」，刑事訴訟法第
    一百五十六條第一項、第二項分別定有明文。又被告之自白固不得作為認定犯罪
    之唯一證據，而須以補強證據證明其確與事實相符，然茲所謂之補強證據，並非
    以證明犯罪構成要件之全部事實為必要，倘其得以佐證自白之犯罪非屬虛構，能
    予保障所自白事實之真實性，即已充分，此有最高法院七十三年台上字第五六三
    八號判例可資參照。是本院依（一）共同被告甲○○之供述（二）被害人丙○○
    之指訴（三）贓物認領保管單一紙（四）如附表一、二所示之扣案物等補強證據
    ，足資擔保被告乙○○於警訊時及偵審中就前開事實所為任意性自白具有相當程
    度之真實性，而得使本院確信被告乙○○前述自白之犯罪事實確屬真實；本件事
    證明確，被告乙○○之犯行，堪以認定，應依法論科。
三、按刑法第三百二十一條第一項第三款之攜帶兇器竊盜罪，係以行為人攜帶兇器竊
    盜為其加重條件，此所謂兇器，其種類並無限制，凡客觀上足對人之生命、身體
    、安全構成威脅，具有危險性之兇器均屬之，且祇須行竊時攜帶此種具有危險性
    之兇器為已足，並不以攜帶之初有行兇之意圖為必要。螺絲起子為足以殺傷人生
    命、身體之器械，顯為具有危險性之兇器（最高法院七十九年台上字第五二五三
    號判例可資參照）。又扣案如附表一之鐵撬及板手，均屬金屬材質，於客觀上自
    足以對人之生命、身體、安全構成威脅，應屬兇器之一種。是被告乙○○持如附
    表一所示之物行竊，客觀上均足以對人之生命、財產構成危險。核被告乙○○所
    為，係犯刑法第三百二十一條第一項第三款、第二款之攜帶凶器毀壞門扇竊盜罪
    ；被告乙○○於九十年一月三日犯行，與被告甲○○有犯意聯絡及行為分擔，均
    為共同正犯。被告乙○○所犯上開二罪，時間緊接，方法相同，觸犯基本犯罪構
    成要件相同之罪名，顯係基於概括犯意為之，依連續犯規定應論以刑法第三百二
    十一條第一項第三款、第二款加重竊盜罪之一罪，並依法加重其刑。爰審酌被告
    乙○○之犯罪動機、目的、犯罪之手段、所竊財物之價值，侵入他人住宅行竊時
    又攜帶兇器，對於被害人居住及身體安全之危害甚鉅，且被告乙○○年輕力壯不
    知靠辛勞工作賺取報酬，卻淪為宵小行徑，然犯罪後坦承犯行等一切情狀，量處
    如主文所示之刑，以資懲儆。另扣案如附表一所示之物，係被告乙○○所有，且
    供竊盜所用，業據其供承在卷，爰依刑法第三十八條第一項第二款規定宣告沒收
    。
據上論結，應依刑事訴訟法第二百九十九條第一項前段，刑法第二十八條、第五十六
條、第三百二十一條第一項第二款、第三款、刑法第三十八條第一項第二款，罰金罰
緩提高標準條例第二條，判決如主文。
本案經檢察官孟令士到庭執行職務
中      華      民      國      九十    年     三     月 二十六     日
                                     臺灣臺北地方法院刑事第六庭
                                          法  官    梁耀鑌
右正本證明與原本無異。
如不服本判決，應於判決送達後十日內向本院提出上訴狀 (應附繕本) ，上訴於
臺灣高等法院。
                                          書記官    梁淑時
中      華      民      國      九十    年     三     月     二十八     日
附錄本案論罪科刑法條全文
刑法第三百二十一條
犯竊盜罪而有左列情形之一者，處六月以上五年以下有期徒刑：
一、於夜間侵入住宅或有人居住之建築物、船艦或隱匿其內而犯之者。
二、毀越門扇、牆垣或其他安全設備而犯之者。
三、攜帶兇器而犯之者。
四、結夥三人以上而犯之者。
五、乘火災、水災或其他災害之際而犯之者。
六、在車站或埠頭而犯之者。
前項之未遂犯罰之。
刑法第三百零六條
無故侵入他人住宅、建築物或附連圍繞之土地或船艦者，處一年以下有期徒刑、拘役
或三百元以下罰金。
無故隱匿其內，或受退去之要求而仍留滯者，亦同。
刑法第三百五十四條
毀棄、損壞前二條以外之他人之物或令致不堪用，足以生損害於公眾或他人者，處二
年以下有期徒刑、拘役或五百元以下罰金。
附表一
┌───┬────────────┬──────────┬─────┐
│編  號│工      具     名     稱│      數    量      │所  有  人│
├───┼────────────┼──────────┼─────┤
│  一  │         鐵   撬        │      一    支      │乙  ○  ○│
├───┼────────────┼──────────┼─────┤
│  二  │         起   子        │      二    支      │乙  ○  ○│
├───┼────────────┼──────────┼─────┤
│  三  │         板   手        │      一    支      │乙  ○  ○│
└───┴────────────┴──────────┴─────┘
附表二
┌───┬────────────┬──────────┐
│編  號│物     品     名      稱│      數    量      │
├───┼────────────┼──────────┤
│  一  │JVC牌V8攝影機           │      一    台      │
├───┼────────────┼──────────┤
│  二  │CB白蘭地酒              │      一    瓶      │
├───┼────────────┼──────────┤
│  三  │套幣                    │      三    套      │
├───┼────────────┼──────────┤
│  四  │太平洋百貨禮品券        │      一    本      │
├───┼────────────┼──────────┤
│  五  │SANYO牌除濕機           │      一    台      │
├───┼────────────┼──────────┤
│  六  │YAMAHA牌音響擴大機      │      一    台      │
├───┼────────────┼──────────┤
│  七  │舊台幣券                │      二十二張      │
└───┴────────────┴──────────┘


司法院資訊處製作；財團法人民間司法改革基金會備份。
